【裁判字號】    98,易,436
【裁判日期】    980303
【裁判案由】    就業服務法
【裁判全文】
臺灣板橋地方法院刑事判決               98年度易字第436號
聲  請  人  臺灣板橋地方法院檢察署檢察官
被      告  鼎佶企業有限公司
兼代表  人  甲○○
上列被告因就業服務法案件，經檢察官聲請簡易決處刑（97年度
偵字第31409 號），本院受理後（98年度簡字第161 號），認不
得以簡易判決處刑，改依通常程序審理，判決如下：
    主  文
本件公訴不受理。
    理  由
一、公訴意旨略以: 被告甲○○係址設臺北縣土城市○○路○ 段
    220 號「鼎佶企業有限公司」（下稱鼎佶公司）之負責人，
    並於5 年內曾因因違反雇主不得聘僱未經許可、許可失效或
    他人所申請聘僱之外國人之規定，經臺北縣政府裁罰罰鍰新
    臺幣20萬元在案，猶不思悔改，竟仍自民國96年8 月起至同
    年10月止，以時薪110 元之代價，僱用印尼籍梁如妮（HENY
    LUKYMURTINING TYAS，女性，護照號碼：N620871） 、程白
    妮（PAINITA MEN ，女性，護照號碼：N620782） 、馬蒂娜
    （MARTINAA SMUI ，女性，護照號碼：AH464048）等3 人逾
    期居留之外籍勞工至臺北縣三重市○○○街11號2 樓及臺北
    縣新莊市○○路362 號3 樓工廠從事加工之生產線工作。嗣
    於96年11月23日，在臺北縣三重市○○○街11號2 樓與臺北
    縣新莊市○○路362 號3 樓為警查獲，因認被告甲○○係5
    年內再違反就業服務法第57條第1 款聘僱未經許可、許可失
    效或他人所申請聘僱之外國人規定，應依同法第63條第1項
    後段罪嫌科處；被告鼎佶公司則應依同法第63條第2 項之規
    定，科以同條第1 項後段罰金論處等語。
二、按已提起公訴或自訴之案件，在同一法院重行起訴者，應諭
    知不不受理，並得不經言詞辯論為之，刑事訴訟法第303 條
    第2 款、第307 條分別定有明文。又一事不再理為刑事訴訟
    法上一大原則，蓋對於同一被告之一個犯罪事實，無論是實
    質上一罪或裁判上一罪，祇有一個刑罰權，不容重複裁判，
    故檢察官就同一事實為先後兩次起訴，法院應就重行起訴部
    分諭知不受理之判決，並有最高法院90年度台非字第50號判
    決意旨可資參照。
三、經查：
  (一)被告甲○○明知印尼籍梁如妮HENY LUKY MURTININGT YAS、
    程白妮PAINI TAMEN 、馬蒂娜MARTINA ASMUI 等3 人均為逾
    期居留之外籍勞工，竟自96年8 月起至同年10月止，媒介梁
    如妮、程白妮、馬蒂娜等3 人至臺北縣三重市○○○街44號
    2 樓工廠從事PCB 製作相關工作，嗣經警於96年11月23 日
    下午4 時許在臺北縣新莊市○○路362 號3 樓查獲之犯行，
    前業經臺北縣政府函送臺灣板橋地方法院檢察署檢察官於97
    年8 月25日以97年度字偵第23695 號提起公訴，並於97年9
    月15日繫屬本院以97年度簡字8040號案件審理中等情，有上
    開起訴書、臺灣高等法院被告前案紀錄附卷可稽。
  (二)本案公訴人之起訴法條與臺灣板橋地方法院檢察署檢察官97
    年度字偵第23695 號起訴書認被告甲○○係違反就業服務法
    第45條規定而犯第64條第2 項之罪嫌，被告鼎佶公司應依同
    法第64條第3 項論處固有不同，但本院於調取本院97年度簡
    字8040號案件卷宗核閱後，發現臺北縣政府前於97年3 月3
    日以北勞外字第09701145371 號函送臺灣板橋地方法院檢察
    署偵辦之犯罪事實為: 「臺北縣政府新莊分局於96年11月23
    日在臺北縣三重市○○○街11號2 樓與臺北縣新莊市○○路
    362 號3 樓分別查獲3 名印尼逾期在臺居留之外籍配偶梁如
    妮（HENYLU KYM URTININGTY AS，女，護照號碼：N62087 1
    ）、程白妮（PAINITA MEN ，女，護照號碼：N620782）、
    馬蒂娜（MART INAA SMUI，女，護照號碼：AH464048），此
    3 名印尼籍外籍配偶於警方之筆錄供稱於96年8 月份受李君
    （查李君為鼎佶企業有限公司代表人）聘僱且派遣至三重市
    VCD 工廠工作（博上企業股份有限公司，工作地點: 臺北縣
    中興北街44號2 樓），且李君皆由其工作之時薪中，每100
    元抽取6 元」等語【見臺灣板橋地方法院檢察署檢察官97年
    度字他第1921號卷宗第1 頁，即臺灣板橋地方法院檢察署檢
    察官97年度偵字23695 號起訴書所依據之犯罪事實】，經核
    與臺北縣政府嗣於97年9 月17日以北勞外字第09706900 03
    號函送臺灣板橋地方法院檢察署偵辦之犯罪事實: 「查本府
    警察局新莊分局於96年11月23日在臺北縣三重市○○○街11
    號2 樓與臺北縣新莊市○○路362 號3 樓分別查獲3 名印尼
    逾期在臺居留之外籍配偶梁如妮（HENYLU KYM URTININGTYA
    S ，女，護照號碼：N6 20871）、程白妮（PAINITA MEN ，
    女，護照號碼：N620782） 、馬蒂娜（MART INAA SMUI，女
    ，護照號碼：AH 464048） ，皆表示受僱於鼎佶，並由甲○
    ○君指派至博上企業有限公司從事加工之生產線工作」等語
    【見臺灣板橋地方法院檢察署檢察官97年度字他第6266號卷
    宗第2 頁，即臺灣板橋地方法院檢察署檢察官97年度偵字第
    31409 號起訴書所依據之犯罪事實】完全相同，足認本案起
    訴事實與前案起訴事實核屬同一事實。
四、綜上，本件起訴之犯罪事實既與臺灣板橋地方法院檢察署檢
    察官於97年8 月25日以97年度字偵第23695 號起訴之犯罪事
    實，屬同一事實之同一案件，本案公訴人再於97年11月10日
    就同一案件向本院提起公訴，並於98年1 月8 日繫屬於本院
    ，揆諸上揭條文規定及判例意旨，爰不經言詞辯論，逕為不
    受理之判決。
五、據上論斷，應依刑事訴訟法第452條、第303條第3款、第307
    條，判決如主文。
中    華    民    國    98    年    3     月    3     日
                  刑事第二十二庭  法  官   古秋菊
上列正本證明與原本無異。
                                  書記官   王元佑
中    華    民    國    98    年    3     月    4     日


司法院資訊處製作；財團法人民間司法改革基金會備份。
